【裁判字號】    96,上易,326
【裁判日期】    970812
【裁判案由】    給付價金
【裁判全文】
臺灣高等法院民事判決                 96年度上易字第326號
上  訴  人  日之昇開發股份有限公司
法定代理人  甲○○
訴訟代理人  丙○○
被  上訴人  乙○○○○○○○○
訴訟代理人  黃達元律師
複  代理人  李樂濟律師
上列當事人間請求給付報酬事件，上訴人對於中華民國95年12月
18日臺灣臺北地方法院95年度訴字第1718號第一審判決提起上訴
，經本院於97年7月15日言詞辯論終結，判決如下：
    主  文
上訴駁回。
第二審訴訟費用由上訴人負擔。
    事實及理由
一、本件上訴人聲明求為判決：(一)原判決關於不利上訴人部分廢
    棄。(二)上開廢棄部分，被上訴人在第一審之訴及假執行之聲
    請均駁回。(三)第一、二審訴訟費用由被上訴人負擔。
    被上訴人聲明求為判決：如主文所示。
二、被上訴人起訴主張：伊與上訴人於民國 (下同)94 年5月1日
    簽訂整合行銷服務契約書 (下稱系爭契約) ，約定由上訴人
    委託伊規劃「綠頭鴨親水主題開園活動」宣傳與執行，委託
    期間自簽訂日起至94年9月30日止，委託報酬總價新台幣 (
    下同)150萬元，於簽約日給付頭期款45萬元 (包含開園當日
    入園票券價值36萬元，上訴人實付金額為9萬元)，於94年6
    月25日、同年7月25日、同年8月25日及同年 9月25日各給付
    15萬元，待委託期間屆滿給付45萬元，並約定上訴人如委託
    伊進行與本契約內容有關之大眾廣告之媒體企劃、廣告內容
    物製作委刊 (或託播) 事宜，如有未列於本契約附件二中者
    ，上訴人另應依其總媒體預算給付 10%之服務費，嗣伊已於
    94年 8月31日完成該項活動，並於94年10月31日提交結案報
    告。惟上訴人僅於簽約日給付上開頭期款45萬元，及94年6
    月25日期款及同年 7月25日期款各15萬，其餘報酬75萬元拒
    不給付；又上訴人提供價值80萬元之入園票券 4,000張，委
    託伊以該票券規劃爭取更多媒體曝光，並於活動中發送門票
    刺激消費者前往該園區，係屬上訴人委託伊進行與本契約內
    容有關之大眾廣告之媒體企劃，而未列於本契約附件二中之
    事宜，上訴人另應依約給付此部分總媒體預算80萬元之 10%
    即 8萬元之服務費，惟上訴人亦不給付等情，爰依系爭契約
    之約定，求為命上訴人給付83萬元並加付法定遲延利息之判
    決 (另請求因上訴人委託伊規劃並進行由上訴人與各通路廠
    商異業結盟有關宣傳看板之懸掛事宜，應給付伊服務費 3萬
    元本息部分，業經原審判決被上訴人敗訴確定)。
    上訴人則以：被上訴人於94年6月4日開園當日未依系爭契約
    所規劃之宣傳活動辦法切實執行，致開園當日活動人潮稀落
    ，亦未依約定於開園當日舉辦摸彩活動，致伊信譽受損，另
    依系爭契約規劃設定沿街與園區之活動布旗亦未懸掛，接駁
    公車之廣告及專車安排亦未落實執行，致伊經營業績不如預
    期，又依系爭契約規劃各通路廠商、異業結盟部分，伊已依
    被上訴人示意將園區各家廠商之宣傳看板逐一發包、懸掛，
    惟被上訴人未善盡招商之責，未見有結盟廠商至園區舉辦活
    動，僅由被上訴人之員工及工讀生5、6人在園區○○○○○
    道具及卡通人偶與遊客互動，且水幕卡通播放前，未利用廣
    播系統吸引遊客入園觀賞，又係於無人之休息區播放，銀幕
    甚小並受夕陽餘暉照射反光，無法達到欣賞效果，又依系爭
    契約規劃兒童福利聯盟所贊助之媒體廠商為東森電視台，其
    旗下之東森幼幼台將前來舉辦一場表演活動，被上訴人並應
    於7、8月間各假日舉辦假日夏令營與廠商表演活動及電視無
    敵遊戲節目置入等大型月主題活動，亦均未依約履行及宣傳
    與執行，此外，被上訴人依約應於平面媒體刊登廣告，惟被
    上訴人僅以本身所從事廣告業與報紙同業之異業結盟關係合
    作登出之消費情報消息代之，非實質於廣告版面而刊登廣告
    ，亦未執行任何口播廣告及廣告售票；又兩造已於系爭契約
    約定服務終止日期應為94年9月30日，被上訴人卻於94年8月
    31日即行終止服務；又伊已於94年 7月20日與被上訴人之代
    表陳那慈協議就媒體文宣、平面報紙以現金或門票交換之業
    務停止，不再執行，合計費用為90萬元，改以有線電視台之
    廣告及跑馬燈方式登出並以門票交換業務執行，所減省上開
    費用，應予扣除，伊祇須給付被上訴人60萬元，惟伊已給付
    75 萬元，並於94年7、8月間再交付入園票券約2萬張，價值
    約 400萬，亦已超出系爭契約所約定報酬總價；又被上訴人
    所主張以 4,000張入園票券規劃之活動，係屬系爭契約附件
    二中媒體宣傳中「票券交換」項目內容，本屬被上訴人所應
    執行，自不得主張另加收10%之服務費云云，資為抗辯。
三、經查被上訴人主張伊與上訴人於94年5月1日簽訂系爭契約，
    約定由上訴人委託伊規劃「綠頭鴨親水主題開園活動」宣傳
    與執行，委託期間自簽訂日起至94年 9月30日止，委託報酬
    總價 150萬元，於簽約日給付頭期款45萬元 (包含開園當日
    之入園票券價值36萬元，上訴人實付金額為9萬元)，於94年
    6月25日、同年7月25日、同年8月25日及同年9月25日各給付
    15萬元，待委託期間屆滿給付45萬元，並約定上訴人如委託
    伊進行與本契約內容有關之大眾廣告之媒體企劃、廣告內容
    物製作委刊 (或託播) 事宜，如有未列於本契約附件二中者
    ，上訴人另應依其總媒體預算給付伊 10%之服務費，嗣伊就
    該活動執行至94年 8月31日，又上訴人另提供價值80萬元之
    入園票券 4,000張，委託伊以該票券規劃爭取更多媒體曝光
    ，並於活動中發送門票刺激消費者前往該園區，惟上訴人僅
    給付上開頭期款45萬元，及94年6月25日期款及同年7月25日
    期款各15萬元之事實，業據其提出系爭契約及結案報告為證
    (見原審北調字卷第10頁至第40頁及原審訴字卷第一宗第105
    頁至第180頁)，且為上訴人所不爭執，自堪認為真實。
四、次查依兩造所簽訂之系爭契約及該契約附件一、二所示內容
    觀之，被上訴人依系爭契約所應負給付義務為受上訴人委託
    完成規劃「綠頭鴨親水主題開園活動」之宣傳與執行工作，
    其應規劃宣傳與執行工作之內容以系爭契約附件一所列各項
    活動，上訴人則應依系爭契約第 4條約定，分期給付報酬共
    計 150萬元，足見兩造間係約定以被上訴人完成一定工作為
    上訴人支付報酬之對價，系爭契約應屬承攬契約，為兩造所
    不爭執。
五、上訴人雖抗辯依系爭契約約定服務終止日期應為94年 9月30
    日，被上訴人卻於94年 8月31日即行終止服務，尚未完成工
    作云云，惟查兩造於系爭契約固約定委託期間自簽訂日即94
    年5月1日起至94年9月30日止 (見原審北調字卷第10頁)，惟
    依被上訴人於系爭契約約定所應負之給付內容為宣傳與執行
    該契約附件一所示各項活動，而該契約附件一所示各項規劃
    活動期間均集中於94年6、7、8月，於9月則無任何活動 (見
    原審北調字卷第16頁至第38頁) ，再經徵諸該契約附件二中
    宣傳及活動費用之規劃亦僅止於94年6、7、8月，9月並未編
    列任何宣傳及活動費用 (見原審北調字卷第40頁) ，則被上
    訴人既已執行至94年 8月31日，自已完成上述承攬工作，是
    上訴人所為上開抗辯，殊不足取。
六、上訴人雖另抗辯被上訴人有如上述未依約執行及未依約落實
    執行之情事，惟被上訴人則主張全係依上訴人之指示，非由
    伊之事由所致 (見原審訴字卷第一宗第64頁至第69頁及本院
    上易字第326號卷第111、10頁) ；再經參酌兩造已於系爭契
    約第9條第2項約定：「雙方基於誠信原則簽署並履行本契約
    ，甲 (指上訴人)乙 (指被上訴人)雙方如有任何一方違反本
    契約書條款中之任何一項有關規定，經他方以書面通知後，
    仍未於十四工作天內改善者，無過失一方得逕行終止本契約
    ，並得依法向對方行使追訴之權利。」 (見原審訴字卷第一
    宗第45頁) ，而上訴人復自認伊並未以書面通知被上訴人改
    善(見上引本院卷第113頁) 。雖上訴人云伊曾以口頭通知被
    上訴人之代表陳那慈改善，惟據證人陳那慈在原審到場所為
    之證言，不能證明有該事實 (見原審訴字卷第一宗第 241頁
    至第243頁)，足見被上訴人所為上開主張，應屬可取，尚難
    認被上訴人所完成之工作有瑕疵。
七、上訴人雖又抗辯伊已於94年 7月20日與被上訴人之代表陳那
    慈協議就媒體文宣，平面報紙以現金或票券交換之業務停止
    ，不再執行，合計費用為90萬元，改以有線電視台之廣告及
    跑馬燈方式登出並以門票交換業務執行，所減省上開費用，
    應予扣除，伊祇須給付被上訴人60萬元，惟伊已給付75萬元
    ，並於94年7、8月間再交付入園票券約2萬張，價值約400萬
    元，亦已超過系爭契約所約定報酬總價，伊已無須再給付被
    上訴人任何報酬云云 (見原審訴字卷一宗第10頁) ，惟查系
    爭契約附件二雖詳列宣傳費用及活動費用明細 (見原審北調
    字卷第40頁)，依該契約第2條已就委託報酬明確約定：「契
    約計價以新台幣為準，無論匯率變動，雙方均不得請求增減
    ，全部總價新台幣壹佰伍拾萬元」，並於該契約第 4條明訂
    上訴人各期應給付款項 (見原審北調字卷第10頁) ，足見兩
    造關於報酬係以總價約定，並未約定以契約內容執行項目或
    結果之商業價值作為給付之條件，上訴人自不得以其要求改
    變執行方式，擅自主張扣減，拒絕給付餘款；況據證人陳那
    慈在原審證稱：「 (以後宣傳)沒有 (取消)，電視部分還沒
    有做，七月份的時候，他們 (指上訴人) 說要改成第四台跑
    馬燈，還沒有做執行的部分，他們說希望在第四台，平面的
    部分，很早就規劃了。」 (見原審訴字卷第一宗第242頁)；
    再經參酌被上訴人已於94年10月27日作成結案報告（見原審
    訴字卷第一宗第105頁至第180頁) ，而上訴人復自認被上訴
    人確曾於94年10月31日將該結案報告提交伊公司之業務經理
    林立奮 (見上引本院卷第 113頁），且被上訴人於94年10月
    31日向上訴人請款時所提出之請款單，其上結案費 (即尾款
    ) 係載明為45萬元，亦經上訴人公司之業務經理林立奮予以
    簽署確認，有上訴人承認為真正之該請款單可證 (見上引本
    院卷第102頁、第124頁背面、第125頁正面)，益見兩造間並
    未合意因停止或改變執行方式而扣減報酬。又上訴人自認伊
    所交付予被上訴人之入園票券共為 2萬張 (見上引本院卷第
    124頁背面)，並有被上訴人之代表陳那慈所出具之收據可稽
    (見原審訴字卷第一宗第48頁至第50頁)，惟查其中1萬3,000
    張，依系爭契約第 6條第1項第1款約定，係上訴人同意無償
    提供予被上訴人與第三方合作交換使用 (見原審北調字卷第
    11頁)；其中3,000張，係供作抵付上訴人所應給付頭期款之
    其中36萬元 (見原審北調字卷第10頁)；至其餘4,000張，係
    供被上訴人額外服務用 (其理由，詳如下述) ，均非上訴人
    供作給付被上訴人報酬方法；且證人陳那慈更在原審證稱：
    「…蘇 (坤明) 先生沒有說入園券是拿來支付我們的勞務費
    用。」 (見原審訴字卷第一宗第241頁)，而證人林立奮亦在
    本院證稱：「…沒有聽到以票券來抵酬勞。」 (見上引本院
    卷第27頁正面) ，益證兩造間並未合意以入園票券抵付尚未
    給付之報酬。兩造間所訂立之系爭契約既屬承攬契約，則被
    上訴人於完成宣傳與活動後，即屬工作之完成，自得請求上
    訴人給付尚欠之其餘報酬75萬元。
八、末查兩造另於系爭契約第 6條第2項第3款約定：「甲方 (指
    上訴人)如委託乙方 (指被上訴人)進行與本契約內容有關之
    大眾廣告之媒體企劃、廣告內容物製作委刊 (或託播) 事宜
    ，如有未列於本契約附件二中者，甲方將依乙方總媒體預算
    收取百分之十之服務費」 (見原審北調字卷第12頁) ，惟其
    中「甲方將依乙方總媒體預算收取百分之十之服務費」之「
    甲方」與「乙方」，係互相錯置，應為「乙方將依甲方總媒
    體預算收取百分之十之服務費」，為兩造所不爭執 (見原審
    訴字卷第二宗第36頁) 。上訴人既自認伊之所以交付被上訴
    人入園票券 4,000張，係為爭取更多媒體曝光及於活動中發
    送，而於系爭契約第6條第1項第1款所約定入園票券1萬3,00
    0張之外，另交付與被上訴人作為與第三方合作交換使用(見
    原審訴字卷第一宗第213頁、第二宗第9頁) ，自不屬於系爭
    契約附件二所列項目；再依證人陳那慈在原審所為之證言(
    見原審訴字卷第二宗第242、243頁)，兩造間並無終止94年7
    月以後宣傳活動之合意，上訴人僅係要求將尚未執行電視媒
    體部分，改成第四台跑馬燈或車體廣告而已，此外，上訴人
    復不能證明兩造間有以此部分宣傳執行替代系爭契約附件二
    所列部分宣傳執行，不再另收服務費之合意，則被上訴人亦
    得依系爭契約第 6條第2項第3款之約定，向上訴人另收取額
    外服務費。又上開入園票券 4,000張之價值為80萬元，既為
    兩造所不爭執，則被上訴人依此活動總媒體預算80萬元收取
    10%之服務費即8萬元，即屬有據。
九、綜上所述，被上訴人依據系爭契約之約定，請求上訴人給付
    83萬元 (其計算式為：報酬75萬元＋服務費8萬元＝83萬元)
    及自準備書(一)狀繕本送達翌日之95年 4月18日起至清償日止
    ，按年息百分之五計算之利息部分，自屬應予准許。從而原
    審就上開部分所為上訴人敗訴之判決，並無不合。上訴論旨
    仍執前詞指摘原判決此部分不當，求予廢棄改判，為無理由
    ，應予駁回。
十、至兩造其餘之攻擊或防禦方法及未經援用之證據，經本院斟
    酌後，認為均不足以影響本判決之結果，自無逐一詳予論駁
    之必要，併此敘明。
十一據上論結，本件上訴為無理由，依民事訴訟法第449條第1項
    、第78條，判決如主文。
中    華    民    國    97    年    8     月    12    日
                    民事第六庭
                        審判長法  官  林鄉誠
                              法  官  梁玉芬
                              法  官  許紋華
正本係照原本作成。
不得上訴。
中    華    民    國    97    年    8     月    13    日
                              書記官  詹麗珠


司法院資訊處製作；財團法人民間司法改革基金會備份。
